臺灣苗栗地方法院民事裁定　　　　　　 100年度家聲字第42號
聲　請　人　劉世宏
相　對　人　劉貴惠
關　係　人　劉益芳
　　　　　　劉世沐
上列聲請人聲請選任特別代理人事件，本院裁定如下：
    主  文
選任劉益芳（民國○○年○○月○○日生，身分證統一編號：Ｚ0000000
00號，住苗栗縣南庄鄉南江村3 鄰東江41號）於相對人劉貴惠（
民國○○年○○月○○日生，身分證統一編號：Ｚ000000000號）就處理
其父劉益順遺產分割事項，為相對人之特別代理人。
聲請程序費用新臺幣壹仟元由聲請人負擔。
    理  由
一、按成年人受監護宣告者，應置監護人，監護人於監護權限內
    ，為受監護宣告之人之法定代理人；監護人之行為與受監護
    宣告之人之利益相反或依法不得代理時，法院得因監護人、
    受監護宣告之人、主管機關、社會福利機構或其他利害關係
    人之聲請或依職權，為受監護宣告之人選任特別代理人，民
    法第1110條、第1113條準用同法第1098條定有明文。
二、本件聲請意旨略稱：聲請人係相對人，即受監護宣告人劉貴
    惠（民國○○年○○月○○日生，身分證統一編號：Ｚ000000000號
    ）之兄，亦為相對人之監護人，因相對人之父劉益順於99年
    7 月20日死亡，現為辦理劉益順遺產分割事項，惟聲請人與
    相對人均為劉益順之繼承人（劉益順共育有10名子女，所有
    子女及劉益順之配偶均尚生存），聲請人之行為與相對人利
    益相反，依法不得代理，爰依上開規定聲請為相對人選任關
    係人，即相對人之叔叔劉益芳（民國○○年○○月○○日生，身分
    證統一編號：Ｚ000000000號，住苗栗縣南庄鄉南江村3 鄰東
    江41號）為特別代理人，以利日後代為處理事務等語。
三、查聲請人主張相對人為受監護宣告之人，其為相對人之兄，
    亦為其監護人，相對人之父劉益順死亡後，就處理所繼承其
    遺產分割之事宜，因聲請人及相對人同時為該遺產之共同繼
    承人，其利益相反等情，業據本院依職權調取本院99年度監
    宣字第80號監護宣告卷宗所附兩造之戶籍謄本、及本院100
    年度家聲字第15號選任特別代理人卷宗所附之100 年度遺產
    分割協議書、桃園縣中壢地政事務所土地登記案件補正通知
    書影本等件為證。從而，聲請人依上開規定聲請就上開遺產
    分割事宜為相對人選任特別代理人，為有理由，自應准許。
    而關係人劉益芳亦同意擔任上開特別代理人之職務，業據其
    於本院訊問時表示明確，此有本院100 年7 月11日訊問筆錄
    在卷可稽。另關係人即兩造之大哥劉世沐於本院訊問時，亦
    表示就被繼承人劉益順遺產分割事宜，因所有共同繼承人為
    尋求案件單純化，所以協議由單一的人代表繼承，私下將來
    還是會分，另外考慮到相對人從小都是其母在照顧，所以就
    照相對人的應繼分分現金給相對人等語。爰依聲請人之請求
    及關係人劉益芳之意願，選任劉益芳為相對人處理其父劉益
    順遺產分割事宜之特別代理人。
四、依非訟事件法第139 條之2 、第138 條之5 第2 項、第131
    條之2 第2 項、第122 條第3 項、第24條第1 項，裁定如主
    文。
中    華    民    國   100    年    7     月    22    日
                      家事法庭法  官  潘進順
以上正本係照原本作成。
如對本裁定抗告，須於裁定送達後10日之不變期間內，向本院提
出抗告狀，並繳納抗告費新臺幣1,000 元。
中    華    民    國   100    年    7     月    22    日
                              書記官  簡慶仁